高雄高等行政法院裁定
110年度交上再字第15號
再 審原 告  范隆川                                   
再 審被 告  交通部公路總局嘉義區監理所

代  表  人  黃萬益              
上列當事人間交通裁決事件，再審原告范隆川對於中華民國110
年10月25日本院110年度交上字第69號判決，提起再審之訴，本
院裁定如下：
　　主  文
一、再審之訴駁回。
二、再審訴訟費用新臺幣柒佰伍拾元由再審原告負擔。
　　理  由
一、按「再審之訴不合法者，行政法院應以裁定駁回之。」為行
    政訴訟法第278條第1項所明定。次按「交通裁決事件之抗告
    、再審及重新審理，分別準用第4編至第6編規定。」「再審
    之訴，應以訴狀表明下列各款事項，並添具確定終局判決繕
    本，提出於管轄行政法院為之：……四、再審理由及關於再審
    理由並遵守不變期間之證據。」行政訴訟法第237條之9第3
    項及第277條第1項第4款分別定有明文。是再審原告對確定
    終局判決提起再審之訴，應依行政訴訟法第277條第1項第4
    款之規定表明再審理由，此為必須具備之程式。所謂表明再
    審理由，必須指明確定判決有如何合於法定再審事由之具體
    情事，始為相當。倘僅泛言有再審事由，而未指明有何條款
    之具體情事者，尚難謂已合法表明再審理由。如未表明再審
    理由，法院無庸命其補正。上開規定，依行政訴訟法第237
    條之9第3項規定，於交通裁決事件訴訟程序準用之。
二、本件再審原告於民國109年11月4日13時40分許騎乘車牌號碼
    000-000號普通重型機車，行經嘉義市民權路與啟明路口時
    ，因有「由東向西違規闖越民權路口之紅燈號誌、再右轉進
    入啟明路待轉區北向南行駛」之交通違規行為，經嘉義市政
    府警察局第二分局公園派出所員警當場攔查後開立舉發違反
    道路交通管理事件通知單，依違反道路交通管理處罰條例（
    下稱處罰條例）第53條第2項紅燈右轉之規定予以舉發，應
    到案日期為109年12月4日前。嗣再審原告於應到案日期前之
    109年11月9日向再審被告提出陳述，經再審被告審酌相關事
    證，認再審原告上述違規行為係「駕車行經有燈光號誌管制
    之交岔路口闖紅燈」，遂依處罰條例第53條第1項、第63條
    第1項第3款規定，以109年11月30日嘉監義裁字第76-L02369
    076號裁決書（下稱原處分）處再審原告罰鍰新臺幣（下同
    ）1,800元，並記違規點數3點。再審原告不服，提起行政訴
    訟，經原審法院109年度交字第94號行政訴訟判決（下稱原
    判決）駁回，再審原告提起上訴，經本院以110年度交上字
    第69號判決（下稱原確定判決）駁回。再審原告仍未甘服，
    遂對原確定判決提起本件再審之訴。
三、再審原告意旨略以：
    路口為審視有無闖紅燈之重要區域，則再審原告有無闖紅燈
    應以再審被告檢送現場採證光碟來判斷，無其他經驗法則、
    論理法則可供判斷餘地。然再審被告檢送採證光碟錄影畫面
    其前段13時35分56秒起至13時36分10秒止，是無法看到民權
    路東向西整體路口影像；但本件有無紅燈時穿越民權路東向
    西路口停止線至啟明路北向南待轉區，是構成有無闖紅燈之
    事實認定重要依據，不能單憑啟明路北向南為綠燈，即推定
    再審原告有闖紅燈違背法規之情事而給予處分，故全案有違
    交通部82年4月22日交路字第009811號函研商闖紅燈違規行
    為之認定會議紀錄及行政程序法第5條行政行為應明確性。
    爰依行政訴訟法第273條提起本件再審之訴，並聲明：原確
    定判決廢棄。
四、經查，再審原告主張原確定判決有行政訴訟法第273條再審
    事由，然核其再審聲請狀所表明之再審理由，無非說明其對
    於本件原判決及原處分不服之理由，而此於再審原告對前程
    序判決不服上訴時，即已提出爭執，原確定判決就此並已詳
    述其得心證理由及再審原告主張何以不足採之理由。再審原
    告再以相同事由指摘原確定判決有再審事由，卻未表明究有
    如何合於行政訴訟法第273條何款項所定之再審事由及其具
    體情事，依前揭規定及說明，自難謂其已合法表明再審理由
    。從而，本件再審原告對原確定判決所提再審之訴不合法，
    爰以裁定駁回之。又本件再審之訴既不合法，則其關於先前
    歷次裁判是否符合再審事由及其實體主張，即無從予以審究
    。
五、結論：再審之訴不合法。　　
中　　華　　民　　國　　111 　年　　1　　月　　20　　日
             高雄高等行政法院第三庭
                         審判長法官　吳　永　宋  
                               法官  林　彥　君
                               法官  黃　堯　讚
以上正本係照原本作成。
不得抗告。
中　　華　　民　　國　　111 　年　　1 　　月　　20　　日

                              書記官　江　如　青